【裁判字號】    99,抗,309
【裁判日期】    991130
【裁判案由】    延長羈押
【裁判全文】
臺灣高等法院高雄分院刑事裁定           99年度抗字第309號
抗  告  人
即  被  告  董進興
選任辯護人  孔福平律師
上列抗告人因延長羈押案件，不服臺灣屏東地方法院中華民國99
年10月5 日裁定（99年度訴字第135 號），提起抗告，本院裁定
如下：
    主  文
抗告駁回。
    理  由
一、本件抗告意旨略以：（一）被告董進興戶籍固設於屏東縣恆
    春鎮○○路32號，惟日常居住於同鎮○○路21號之3 ，並時
    常往還現居地與設籍地，住、居所2 處所在地之派出所員警
    無不認識被告，然於本件開庭前經被告向轄區員警詢問，員
    警表示並無傳票等語，嗣後竟前往被告之前揭住、居所逕行
    逮捕被告歸案，事實上被告均居住於上址，而無逃亡之事實
    。（二）又被告之配偶潘德妹因糖尿病引起青光眼，而致全
    盲，又因腳踝開刀2 次，引發骨髓炎，一腳已成殘，從96年
    起坐輪椅迄今，而被告子女均已成年，就業在外，除配偶外
    ，被告並有2 個孫子同住於仁愛路21號之3 ，均賴被告照顧
    。（三）同案被告許來福、張貴財涉嫌串飾，張貴財經通緝
    而未予羈押，亦不符合比例原則，權衡輕重，地院將被告以
    有逃亡之虞而自99年5 月15日羈押，並於99年10月5 日裁定
    以羈押原因仍然存在，自99年10月13日起再延押2 月（按原
    法院曾裁定於99年8 月13日第1 次延押2 月），即有未妥，
    惠請撤銷原裁定，另為適法之裁定云云。
二、原裁定意旨略以：被告董進興因違反森林法案件，前經本院
    訊問後，被告固僅坦承部分犯行，惟有同案共犯之指述、證
    人之證述等，足認被告涉犯森林法第52條第1 項第4 款僱使
    他人竊取森林主產物罪嫌疑重大，且前經本院傳拘未到而依
    法發布通緝後始為警查獲，有事實足認有逃亡之虞，合於刑
    事訴訟法第101 條第1 項第1 款（原裁定誤植為第2 款）所
    定之情形，而有羈押之必要，裁定自民國99年5 月13日起執
    行羈押，並於同年8 月13日延長羈押在案。查：本件被告董
    進興前經通緝到案，有事實足認其有逃亡之虞，為確保後續
    審判及執行程序之進行，是認前述原羈押被告之刑事訴訟法
    第101 條第1 項第1 款之原因仍然存在，尤以被告自承經常
    前往設籍地、當地員警均與之相識等語，焉能有傳、拘未到
    而竟為本院通緝之情；再以本件前經法院依法送達傳票、依
    法拘提，有本院送達證書、屏東縣政府警察局恆春分局回函
    及附件報告書（本院原案卷第42頁、第70頁至第79頁參照）
    在卷可憑，足認被告辯稱其前往派出所查無其傳票等語，無
    足採認。又被告董進興確係於其前揭恆東路戶籍地遭員警逮
    捕等情，有其供述及員警之報告書等在卷（本件聲請書狀第
    3 頁、本院原案卷第97頁、第94頁至第95頁參照），應堪信
    實，被告空言員警已明知其仁愛路之居所，而竟未於收受傳
    票時即予以通知等語，亦難遽採。綜上所述，是被告前開所
    辯，顯與事理未符，無從採信。至被告其餘聲請之理由，亦
    不符法定應予停止羈押之要件（見原法院99年度聲字第1007
    號裁定所載）；嗣本院復以其羈押原因仍然存在，自99年10
    月13日起再延長羈押2 月等語。
三、經核原裁定於法並無不合，被告雖以前揭理由抗告，惟查本
    案被告既係涉犯森林法第52條第1 項第4 款僱使他人竊取森
    林主產物罪嫌重大，且前經原審法院傳拘未到而依法發布通
    緝後始為警查獲，有事實足認有逃亡之虞，合於刑事訴訟法
    第101 條第1 項第1 款所定之情形，非予羈押，顯難進行審
    判及執行，而有羈押之必要。茲被告羈押原因仍未消滅。從
    而，原審裁定被告自99年10月13日起再延長羈押2 月，並無
    不當。本件抗告為無理由，應予駁回。
四、據上論結，應依刑事訴訟法第412 條，裁定如主文。
中    華    民    國    99    年    11    月    30    日
                  刑事第十一庭  審判長法  官 翁慶珍
                                      法  官 孫啟強
                                      法  官 石家禎
以上正本證明與原本無異。
不得再抗告。
中    華    民    國    99    年    11    月    30    日
                                      書記官 齊椿華

司法院資訊處製作；財團法人民間司法改革基金會備份。
